

# Dr. Sonja Koppenhöfer

## Science / Frontend Development

Als Mikrobiologin mit einer Leidenschaft für analytisches Denken habe ich bereits während meines Studiums umfassende Erfahrungen mit der Programmiersprache R gesammelt. Nach meiner ersten Berufserfahrung in der Industrie habe ich mich entschieden, den Schritt in die Welt der Programmierung zu wagen. Derzeit arbeite ich intensiv daran, meine Fähigkeiten in HTML, CSS, JavaScript und Vue.js zu vertiefen, mit dem Ziel, mich als Frontend Developer zu entwickeln.

### Contact



sonjakoppenhofer@gmail.com



0157/54288565



Sonja Koppenhöfer

#### Hard Skills

- Software
  - o HTML
  - o CSS
  - JavaScript
  - $\circ$  R
  - Vue.js
- Gesundheiswesen

(Nutzenbewertung/Market Access)

- Digitale Gesundheitsanwendungen (DiGA)
- Pharmzeutika (AMNOG)
- Mikrobiologie
  - Forschung
  - Datenanalyse
  - Lehre

## **Soft Skills**

- Strukturierte und eigenständige Arbeitsweise
- Kreativ und beharrlich bei der Lösungsfindung
- Kontinuierliches Lernen und Weiterbilden
- Kooperative Arbeitsweise
- Klare und prägnante Kommunikation im Team

## Sprachen

- Deutsch (Muttersprache)
- Englisch (Verhandlungssicher)

## Publikationen

Bei Interesse an meinen Publikationen, nutzen Sie gerne den nachfolgenden QR-Code



## Aktuell

Jan. 2024 - April 2024

**Bootcamp - Frontend Development** 

Coding Bootcamps Europe

#### Berufserfahrung

2022 - Dez. 2023

Consultant - Market Access und Nutzenbewertung von digitalen Gesundheitsanwendungen und Pharmazeutika Ecker + Ecker GmbH, Hamburg

2018 - 2022

Ph. D. Mikrobiologie

Memorial University of Newfoundland, St. John's, Canada

#### Bildungsweg

#### 2015-2018

M. Sc. Mikrobiologie

- Carl von Ossietzky Universität, Oldenburg
- Helmholtz-Zentrum für Infektionsforschung, Braunschweig

## 2012-2015

B. Sc. Biologie

Friedrich-Schiller-Universität, Jena

## 2008-2011

Abitur

Gustav-von-Schmoller-Schule, Heilbronn

## Weitere Aktivitäten

## 2022

Workshop: Klinische Studien – Methoden und Fallstricke Medizinische Fakultät Heidelberg

2022

Workshop: Kritische Evalierung von medizinischen Studien Cochrane Austria Workshop

2021

Publikation des R-Packets "reorientateCircGenomes" R Packet - GitHub

## 2021

**Fachlektorat** 

Titel: "Statistik mit R für Dummies", Wiley-VCH GmbH

2020

Workshop: Pathway and Network Analysis

Canadian Bioinformatics Workshops